臺灣士林地方法院民事裁定           100年度消債更字第29號
聲  請  人
即  債務人  石羽均即石玉珍
代  理  人  李勇三律師
上列當事人聲請更生事件，本院裁定如下：
    主  文
債務人石羽均即石玉珍自中華民國一百年八月一日下午五時起開
始更生程序。
命司法事務官進行本件更生程序。
    理  由
一、按債務人與金融機構協商成立者，不得聲請更生或清算，但
    因不可歸責於己之事由，致履行顯有重大困難者，不在此限
    ，消費者債務清理條例第151 條第5 項分別定有明文。次按
    ，債務人不能清償債務或有不能清償之虞，且無擔保或無優
    先權之債務總額未逾新臺幣（下同）1,200 萬元者，於法院
    裁定開始清算程序或宣告破產前，得向法院聲請更生，觀諸
    同條例第3 條、第42 條 第1 項規定自明。又法院開始更生
    程序之裁定，應載明其年、月、日、時，並即時發生效力。
    法院開始更生或清算程序後，得命司法事務官進行更生或清
    算程序，必要時得選任律師、會計師或其他適當之自然人或
    法人一人為監督人或管理人，復為同條例第45條第1 項、第
    16條所明定。
二、本件聲請意旨略以：伊有不能清償債務情事，前曾於民國98
    年8 月間與最大債權金融機構即美商花旗銀行股份有限公司
    （現為花旗（台灣）商業銀行股份有限公司，下稱花旗商業
    銀行）成立協商，協商條件為分180 期、利率3.88% 、每月
    還款6,591 元。惟伊因罹患頸椎椎間盤突出症於99年11月1
    日住院開刀治療，不能上班，無收入，無法繼續繳款而毀諾
    。故伊確係因不可歸責於己之事由，致履行協商條件顯有重
    大困難。且伊無擔保或無優先權之債務總額未逾1,200 萬元
    ，復未經法院裁定開始清算程序或宣告破產，爰向鈞院聲請
    更生等語。
三、經查，債務人所主張之上開事實，業據提出金融機構無擔保
    債權前置協商機制協議書暨前置協商無擔保債務還款分配表
    暨表決結果、債務人之財產歸屬資料清單、97及98年度綜合
    所得稅各類所得資料清單、勞工保險被保險人投保資料表及
    明細、債務人任職月華天股份有限公司之在職薪資證明、99
    年1 月至12月間薪資明細等為證（見本院卷第14至16、21至
    22、27、32、37至38、101 至102 頁），核閱屬實。是債務
    人除每月平均薪資收入約3 萬1,000 元外，別無其他資產可
    供清償債務。佐諸敏盛綜合醫院診斷證明書（見本院卷第17
    頁），債務人於99年11月9 日出院，需戴頸圈3 個月，術後
    3 個月內無法工作。復參花旗商業銀行100 年3 月9 日民事
    陳報狀（見本院卷第48至49頁），該行同意債務人喘息（即
    展延）2 個月（即自99年11月至12月止）。是債務人於100
    年1 月間仍無工作收入亦無法喘息，其無法支付生活費用，
    遑論負擔每月還款金額6,591 元。是以債務人確係因不可歸
    責於己之事由，致履行協商條件顯有困難。另債務人主張無
    擔保或無優先權之債務總額未逾1,200 萬元，業據提出與其
    所述相符之財團法人金融聯合徵信中心當事人綜合信用報告
    ─債務清理條例前置協商專用債權人清冊、財團法人金融聯
    合徵信中心當事人綜合信用報告（見本院卷第39至41、80至
    83頁）為證。復查，債務人無同條例第6 條第3 項、第8 條
    或第46條各款所定駁回更生聲請之事由存在，則債務人聲請
    更生，應屬有據，揆諸首開說明，應予開始更生程序，並命
    司法事務官進行本件更生程序。
四、爰裁定如主文。
中    華    民    國  100     年    8     月     1    日
                  民事第三庭  法      官  陳燁真
上為正本係照原本作成。
本件不得抗告。
中    華    民    國  100     年    8     月     1    日
                              書  記  官  周嫣蘋